#### **EDWIN JOSE NIERES PEROZA**

RUT: 26.094.450-9 Fono: +56 9 57801921 Dirección: Santa Rosa 835 Depto 1703

Edad: 28 años Correo Electrónico: ceonieres@gmail.com

Profesional con experiencia en atención al cliente, me he desempeñado en los cargos de ejecutivo de Marketing y Promoción Digital, ejecutivo de atención telefónica en call center, como recepcionista de un hotel, vendedor de paquetes turísticos, vendedor de software y coordinador de servicios y operaciones soy egresado de la carrera de turismo con mención honorifica y tengo vocación de servicio y de atención especializada al cliente.

#### **Experiencia Laboral:**

# **Empresa: Propiedades Avila**

Julio 2020 – Actualidad

# Ejecutivo de Ventas y Corredor de Propiedades

- Coordinación de visitantes e interesados
- Encargado de Ventas y arrendamientos
- Coordinación de visitas
- Atención al cliente (teléfono, presencial, correo)
- Encargado de redes sociales de la empresa

## **Empresa: Turistik**

Febrero 2020 – Mayo 2020

## Ejecutivo de Trafico

- Coordinación de buses a diferentes excursiones
- Coordinación de teleférico y buses del parque metropolitano
- Coordinación de anfitriones
- Ver todo lo referente a la operación de la empresa Guías Conductores Anfitriones Excursiones -Equipos
- Solución de problemas de conductores
- Áreas administrativas

#### **Empresa:Instituto Chileno Suizo**

**Enero 2020 – Febrero 2020** 

## Ventas v Recepción

- Atención al Cliente, correo, teléfono y presencial
- Solución de problemas de los clientes
- Áreas administrativas
- Ventas y recepción

## **Empresa: Turistik**

Mayo de 2018 – Noviembre

#### 2019

## Coordinador de servicios y operaciones

- Atención al turista
- Coordinación de buses a diferentes excursiones
- Coordinación de anfitriones
- Solución de problemas de los clientes
- Áreas administrativas
- Encargado de la parada número 1 del city ctour

# Empresa: Software de gestión comercial "GestiónPYME"

Junio de 2017 – Enero de 2018

#### Departamento de ventas v atención al cliente

- Contactar al cliente vía telefónica y por correo electrónico.
- Visitar al cliente y dar soporte.
- Desarrollar videos promocionales del sistema.

- Lograr reuniones tanto remotas como presenciales.
- Concretar cierres de ventas.
- Manejo de redes sociales de la empresa.

#### Empresa: A.C SWEET TRAVEL CALL CENTER, RL

Mayo de 2016 - Abril de 2017

## Eiecutivo de atención al cliente

- Resolver y responder con éxito las dudas, sugerencias o reclamos de los clientes
- Contestar las llamadas telefónicas y redacción de correos electrónicos.
- Agendar visitas de los clientes con la empresa.

## Encargado de la promoción digital

- Gestionar y administrar la comunidad online de la empresa en internet.
- Dar seguimiento y monitorizar las publicaciones en las redes sociales de la compañía.
- Analizar la interacción por parte de los usuarios.
- Utilizar herramientas de analítica indispensables y programas como Hootsuite y Socialoomph para Facebook y Twitter.
- Presentar de manera oportuna la información a los usuarios de los distintos medios digitales.
- Aumentar la demanda de los productos y servicios de la empresa.

## Ejecutivo de ventas

- Establecer objetivos realistas sobre la venta de los productos y servicios.
- Planificar la distribución del producto.
- Estudiar al detalle las preferencias del cliente.

## **Empresa: POSADA GRANJA MOMENTOS C.A**

Febrero de 2015 - Octubre de 2015

# Recepcionista

- Distribuir y asignar funciones al personal recepción.
- Articular el trabajo del sector con los demás departamentos del hotel.
- Asistir a la gerencia del hotel.
- Supervisar el desempeño del personal a mi cargo.

#### Asistente administrativo

- Asistir en el desarrollo de los programas y actividades de la empresa.
- Participar en el estudio y análisis de nuevos procedimientos y métodos de trabajo.
- Llenar formatos de ordenes de pagos, pago a proveedores, pago de servicios, aportes etc.
- Llevar el registro y control de los recursos financieros asignado a la dependencia, fondo fijo, avance a justificar, caja chica, entre otras funciones del cargo.

#### Educación:

## Universidad Nacional Experimental del Yaracuy (UNEY) Venezuela

TECNICO SUPERIOR UNIVERSITARIO EN TURISMO egresado con Mención Honorifica CUM LAUDE 2014-2016

## Fundación Universidad de Carabobo (FUNDAUC) Venezuela

DIPLOMADO DE IDIOMAS MODERNOS MENCION INGLES 2013-2014

#### **OTRAS APTITUDES Y CONOCIMIENTOS**

- **Idiomas:** Inglés Intermedio escrito y Básico hablado. Español Nativo
- Software/Informática: Manejo office nivel intermedio, Libre Office nivel intermedio, Software ERP gestión comercial, editor de videos Sony Vegas Pro 11, 12, 13 (Nivel intermedio). Filmora Wondershare (Nivel intermedio) y Adobe Photoshop CS6 (Nivel intermedio).
- 2017 Curso de E-commerce egresado de Escuela de organización Industrial/plataforma online. Duración 40 horas

- 2017 Curso Básico de Marketing Digital de Interative Advertising Bureau/plataforma online. Duración 40 horas
- **2017 Curso de Analítica Web** egresado de la Escuela de Organización Industrial y desarrollado en colaboración con Red.es. **Duración 40 horas**
- 2015-2016 Curso de Asistente Administrativo Empresarial, egresado del Centro Educativo Alejandro de Humboldt. Duración 96 horas
- 2015 Curso Básico de Marketing Digital de Interative Advertising Bureau/plataforma online. Duración 40 horas.